臺灣彰化地方法院刑事判決　　　　　　　　　　　　　九十二年度訴字第六六三號
　　公　訴　人　臺灣彰化地方法院檢察署檢察官
　　被　　　告　丁○○
　　指定辯護人　陳佳俊律師
右列被告因妨害自由等案件，經檢察官提起公訴（九十一年度偵字第七四九七號、九
十一年度偵字第八七三○號），本院判決如左：
    主  文
丁○○意圖使人為性交之行為而買賣人口，處有期徒刑柒年貳月。
    事  實
一、丁○○以不詳手法取得大陸女子戊○○（房女於民國九十一年四月二十七日在廣
    西省桂林市與台灣籍男子甲○○公證結婚，於九十一年七月一日入境台灣，已於
    九十一年十一月二十六日遣送出境）後，即自九十一年八月中旬起，向彰化縣彰
    化市○○路「三民賓館」承租一二一號房，供房女居住。乙○○（本院另行通緝
    ）於九十一年九月初（起訴書誤載九十一年九月中旬），經綽號「志成」之年籍
    不詳成年男子告知，獲悉丁○○手上有一名大陸女子，乙○○復聽聞購買以結婚
    名義來台之大陸女子從事性交易，可從中牟取不法利益，乃於九十一年九月六日
    ，以其0000000000號行動電話與丁○○之000000000號行動
    電話聯絡，約定以新台幣（下同）九萬元之代價向丁○○購買戊○○。數日後，
    丁○○駕駛車牌號碼0000000號自小客車搭載戊○○前往彰化縣彰化市火
    車站前廣場，將大陸女子戊○○交予乙○○，乙○○先給付現金二萬元予丁○○
    ，數日後在彰化火車站前廣場再分二次繳交尾款一萬元、六萬元予丁○○，而完
    成買賣。乙○○收受戊○○後，帶往其位於彰化縣彰化市○○○街一五七號住處
    居住，置於自己實力支配下。乙○○價購房女後，由其本人負責招攬男客及約定
    性交易地點，再於每日十四時許開始，駕駛車牌號碼0000000號自小客車
    ，搭載戊○○至彰化縣境內各賓館、飯店，連續多次媒介戊○○與不特定男客為
    性交之行為，每次性交易代價為一千八百元，乙○○從中抽取車資三百元牟利，
    嗣每次性交易完成後，再由戊○○以0000000000號手機門號，撥打乙○○所有之0000000000號行動電話聯絡，乙○○再接送房女至他處進
    行性交易，每日約為四至五次性交易。嗣於九十一年十月二十三日零時許，為警
    持本院核發之搜索票前往乙○○上開住處搜索查獲，並於其住處二樓房間內扣得
    保險套一個、帳冊二張、電話簿一本、前揭行動電話二支，另於車牌號碼0000000
    號自小客車內，扣得保險套一個、潤滑濟一條。
二、案經彰化縣警察局移送臺灣彰化地方法院檢察署檢察官偵查起訴。
    理  由
一、訊據被告丁○○坦承認識乙○○，惟矢口否認有何買賣大陸女子之犯行，辯稱：
    伊不認識戊○○，亦未以九萬元之代價出售戊○○予乙○○云云。被告之指定辯
    護人則答辯略謂：依現行刑事訴訟法第一百五十九條第一項之規定，共同被告乙○○、證人戊○○於警訊中之自白及陳述並無證據能力云云。經查：
  (1)按被告以外之人於審判外之言詞或書面陳述，除法律有規定者外，不得作為證據
    ，九十二年二月六日修正公布，並於同年九月一日施行之刑事訴訟法第一百五十
    九條第一項定有明文，而中華民國九十二年一月十四日修正通過之刑事訴訟法施
    行前，已繫屬於各級法院之案件，其以後之訴訟程序，應依修正刑事訴訟法終結
    之。但修正刑事訴訟法施行前，已依法定程序進行之訴訟程序，其效力不受影響
    ，刑事訴訟法施行法第七條之三定有明文。查本案偵查時，修正後之刑事訴訟法
    尚未施行，而依舊刑事訴訟法之規定，刑事訴訟本於職權主義之效能，凡得為證
    據之資料，均具有論理之證據能力，是以法律上對於證據之種類，並未設有若何
    之限制，是共同被告、證人於警詢及偵查中之陳述，於修正刑事訴訟法施行前，
    有證據能力。共同被告乙○○於警、偵訊時及證人戊○○於警訊中陳述時，修正
    刑事訴訟法既尚未施行，依前揭刑事訴訟法施行法第七條之三之規定，自仍有證
    據能力。辯護人認共同被告乙○○於警詢、偵查中及證人戊○○於警訊時所述，
    均無證據能力，難認可採，合先敘明。
  (2)右揭事實業據大陸女子戊○○於警訊時證述甚詳，並指認被告之口卡片、被告所
    駕駛車牌號碼0000000號自小客車之車籍作業系統─查詢認可資料（各附
    於九十一年度偵字第七四九七號卷第十四頁、第十六頁）無訛，核與同案被告乙○○於警、偵訊及本院審判中，詳陳其與被告接洽以九萬元代價販入大陸女子戊○○，以及接取戊○○之時間、地點，其接回戊○○後，安排房女住其住處，照
    料生活起居，供其從事性交易工作牟利之事實相符，並有戊○○之結婚證、流動
    人口登記聯單、九一入出字第00000000號中華民國台灣地區旅行證各影
    本、彰化縣警察局扣押物品目錄表、查獲現場物品照片五張在卷可佐；又被告自
    承使用0000000000號行動電話門號，觀諸乙○○之00000000
    00號行動電話雙向通聯紀錄（附於警卷第三十一頁至第四十三頁）所示，被告
    之前開門號自九十一年九月六日零時二十六分起，至九十一年九月七日二十一時
    三十分零四秒止，與乙○○使用中之0000000000號行動電話門號進行
    聯繫二十五次，乙○○於本院審理時供稱雙方密切聯繫是商談買賣戊○○之事等
    語。被告就此辯稱客人至伊經營之ＫＴＶ店欲叫小姐陪侍時，伊都電請乙○○處
    理，九十一年九月六日、七日與乙○○密切聯繫，可能是委請乙○○處理云云，
    尚難採信。
  (3)按買賣人口罪係置於使人為奴隸罪條文之後，使人為奴隸罪之立法，在於行為人
    對於被害人「人格」之貶抑，而視如物品置於自己實力支配；茍行為人復將被害
    人視為有價之物品，而為有價之「買賣」或「質押」等行為，則更應該當於刑法
    第二百九十六條之一第一項之買賣人口罪；又行為人若本於使所支配之被害人進
    行性交或猥褻之意圖，則該當於較重之同條第二項之罪。綜上開體系說明，足認
    刑法第二百九十六條之一第一項、第二項之罪之成立，並不以剝奪、限制被害人
    之人身自由為必要，僅其買賣、質押之行為，貶抑被害人之人格，使被害人處於
    類似物品之地位，即屬該當。本件同案被告乙○○買受戊○○之際，未再對戊○○施以強制、脅迫或其他違反其意願之方法，固據證人戊○○於警訊時詳陳在卷
    ，然乙○○購入戊○○後，由其本人負責招攬男客及約定性交易地點，再駕駛車
    號0000000號自小客車，搭載戊○○至彰化縣境內各賓館、飯店，連續多
    次媒介戊○○與不特定男客為性交之行為，每次性交易代價為一千八百元，乙○○從中抽取車資三百元牟利，經警查獲後，本院員林簡易庭以九十一年員簡秩字
    第七八號，裁處戊○○拘留二日，有裁定書附卷可參，是被告與乙○○均將戊○○視為可得支配之有價物品，得支使其為一定工作內容牟利，被告所為該當於刑
    法第二百九十六條之一第二項，堪認明確，其猶辯稱無買賣人口之犯行，殊不足
    採。被告之指定辯護人於本院準備程序聲請傳喚證人即戊○○之夫甲○○，並陳
    稱待證事項係為證明被告不認識甲○○，惟甲○○經本院傳喚、拘提未到，本院
    復認為依前開所述事證，被告之犯行已然明確，故無加以傳喚之必要，附此敘明
    。
二、核被告丁○○所為，係犯刑法第二百九十六條之一第二項之罪。爰審酌被告並無
    前科，有臺灣高等法院被告全國前案紀錄表在卷為據，其買賣人口之行為，視人
    權如無物，物化女性，影響社會善良風俗甚鉅，並酌其智識程度、犯罪目的、所
    生危害，犯後猶圖矯飾等一切情狀，量處如主文所示之刑。
三、被告乙○○被訴部分，待通緝到案後再行審結。
據上論斷，應依刑事訴訟法第二百九十九條第一項前段，刑法二百九十六條之一第二
項，判決如主文。
本案經檢察官丙○○到庭執行職務。
中      華      民      國    九十三    年      七      月    二十      日
                                  臺灣彰化地方法院刑事第一庭
                                      審判長法官  洪  志  賢
                                      法      官  簡  璽  容
                                      法      官  宋  恭  良
右正本證明與原本無異。
如不服本判決，應於判決送達後十日內，向本院提出上訴狀。
                                      法院書記官  劉  玫  金
中      華      民國    九十三    年      七      月    二十一    日
附錄本案論罪科刑所用法條全文：
刑法第二百九十六條之一
買賣、質押人口者，處五年以上有期徒刑，得併科五十萬元以下罰金。
意圖使人為性交或猥褻之行為而犯前項之罪者，處七年以上有期徒刑，得併科五十萬
元以下罰金。
以強暴、脅迫、恐嚇、監控、藥劑、催眠術或其他違反本人意願之方法犯前二項之罪
者，加重其刑至二分之一。
媒介、收受、藏匿前三項被買賣、質押之人或使之隱避者，處一年以上七年以下有期
徒刑，得併科三十萬元以下罰金。
以犯前四項之罪為常業者，處無期徒刑或十年以上有期徒刑，併科七十萬元以下罰金
。